【裁判字號】    92,易,60
【裁判日期】    920626
【裁判案由】    毒品危害防制條例
【裁判全文】
臺灣彰化地方法院刑事判決                            九十二年度易字第六號
    公  訴  人  臺灣彰化地方法院檢察署檢察官
    被      告  甲○○
右列被告因違反毒品危害防制條例案件，經檢察官提起公訴（九十一年度毒偵字第二
七０一號），本院判決如左：
    主  文
甲○○連續施用第二級毒品，處有期徒刑伍月，如易科罰金，以參佰元折算壹日。
    事  實
一、甲○○前曾因施用毒品案件，先後經本院裁定送觀察、勒戒後，均認無繼續施用
    毒品之傾向，而由台灣彰化地方法院檢察署檢察官於民國八十八年四月十三日及
    九十年三月二十八日，各以八十八年度偵字第三０五六號、九十年度毒偵緝字第
    一一八號為不起訴處分確定。詎其仍不知悔改，復基於施用第二級毒品之概括犯
    意，自九十一年九月十五日起至同年十月二十三日止，在彰化縣彰化市○○○路
    明星遊藝場內之廁所，以將第二級毒品安非他命置於玻璃球中，下方以火燒烤，
    使產生煙霧後吸食之方式，連續施用第二級毒品安非他命多次，施用時間不固定
    。嗣於九十一年十月二十六日十四時許，經警持本院核發之搜索票，前往甲○○
    位於彰化縣彰化市○○路八十九號居所查獲，並扣得甲○○友人綽號「阿明」之
    男子所有遺留於該處之第二級毒品安非他命二包（毛重約０．六公克）及玻璃吸
    食器一支。
二、案經彰化縣警察局彰化分局報請台灣彰化地方法院檢察署檢察官偵查起訴。
    理  由
一、右揭事實，業據被告甲○○於本院審理時供承不諱，且被告為警查獲時所採之尿
    液經送驗結果，確呈甲基安非他命陽性反應，此有彰化縣衛生局於九十一年十一
    月四日所出具之煙毒尿液檢驗成績書乙紙附卷可稽，又其尿液再送詮昕科技股份
    有限公司以更精密之氣相層析質譜儀（ＧＣ／ＭＳ）複驗，其尿液反應亦呈安非
    他命陽性反應，此有詮昕公司九十一年十一月二十七日出具之濫用藥物尿液檢驗
    報告可參，被告自白核與事實相符，堪以採信。又被告前因施用毒品案件，先後
    經本院裁定送觀察、勒戒後，均認無繼續施用毒品之傾向，而由台灣彰化地方法
    院檢察署檢察官於八十八年四月十三日及九十年三月二十八日，各以八十八年度
    偵字第三０五六號、九十年度毒偵緝字第一一八號為不起訴處分確定等情，有前
    開不起訴處分書、台灣彰化地方法院檢察署刑案資料查註紀錄表及台灣高等法院
    被告全國前案紀錄表等在卷可考，被告於不起訴處分後五年內三犯毒品危害防制
    條例第十條之罪，被告犯罪事證明確，其犯行洵堪認定，應依法論科。
二、核被告所為，係犯毒品危害防制條例第十條第二項之施用第二級毒品罪。其於施
    用毒品前後持有安非他命之低度行為，應為施用之高度行為所吸收，不另論罪。
    被告先後多次施用之犯行，時間緊接，所犯構成要件相同，顯係基於概括犯意反
    覆為之，為連續犯，依法應論以一罪，並加重其刑。爰審酌被告品行、智識程度
    、犯罪之動機，所生危害及犯罪後態度等一切情狀，量處如主文所示之刑，並諭
    知易科罰金之折算標準，以示儆懲。至扣案之第二級毒品安非他命二包（毛重約
    ０．六公克）及玻璃吸食器一組，被告否認為其所有，辯稱係其友人綽號「阿明
    」者至其住處施用後所留下，按被告既對其施用第二級毒品之事實坦承不諱，則
    就扣案毒品、器具，諒無否認之必要，且遍查全卷，復無相關證據足資證明該等
    扣案之毒品、器具係屬被告所有，自不併為沒收銷燬或沒收之諭知。
據上論斷，應依刑事訴訟法第二百九十九條第一項前段，毒品危害防制條例第十條第
二項，刑法第十一條前段、第五十六條、第四十一條第一項前段，罰金罰鍰提高標準
條例第二條，判決如主文。
本案經檢察官田德煙到庭執行職務
中      華      民      國    九十二    年      六      月    二十六    日
                                臺灣彰化地方法院刑事第二庭
                                    法      官  王義閔
右正本證明與原本無異。
如不服本判決，應於判決送達後十日內，向本院提出上訴狀( 須附繕本 )。
                                      法院書記官  詹國立
中      華      民      國    九十二    年      六      月    二十七    日
毒品危害防制條例第十條：
施用第一級毒品者，處六月以上五年以下有期徒刑。
施用第二級毒品者，處三年以下有期徒刑。


司法院資訊處製作；財團法人民間司法改革基金會備份。
